臺灣臺北地方法院交通事件裁定
　　原處分機關　　臺北市交通事件裁決所
　　異議人　即
　　受 處 分人　　甲○○
上列異議人因違反交通管理處罰條例案件，對於臺北市交通事件
裁決所中華民國九十四年八月三日所為之處分（原處分案號：北
市裁三字第裁二二─ＡＢＫ三０三七八一號）聲明異議，本院裁
定如下：
  主  文
異議駁回。
  理  由
一、按汽車行駛於道路上，其汽車駕駛人或前座乘客未繫安全帶
    者，處駕駛人新臺幣（下同）一千五百元罰鍰，道路交通管
    理處罰條例第三十一條第一項前段定有明文。
二、本件異議人即受處分人甲○○於民國九十四年五月十三日下
    午十五時四十二分許，駕駛車號ＺＶ－五０九二號自用小貨
    車，沿臺北市○○路由北向南行駛，行經民生東路口時，因
    未依規定繫上安全帶，為臺北市政府警察局松山分局交通分
    隊（下稱松山分局）執行勤務之員警賴嘉賢以其有違反前揭
    道路交通管理處罰條例第三十一條第一項規定之行為攔停掣
    單舉發，受處分人當場拒絕簽收舉發通知單，經員警在舉發
    通知單上載明受處分人拒絕簽收之事由後，依違反道路交通
    管理事件統一裁罰標準及處理細則第十一條第一項第一款規
    定，視為受處分人已經收受該通知單。嗣受處分人向原處分
    機關提出申訴，經原處分機關函請舉發單位調查結果，仍認
    受處分人有前開違規行為，原處分機關乃依上開道路交通管
    理處罰條例第三十一條第一項之規定，於九十四年八月三日
    裁處受處分人罰鍰一千五百元。
三、訊據受處分人即異議人甲○○於前揭時日駕駛其所有之車號
    ＺＶ－五０九二號自用小貨車，沿臺北市○○路由北向南行
    駛，行經民生東路口等事實，固坦承不諱，惟矢口否認有何
    未繫安全帶之違規駕駛行為，辯稱：「被開單的那天，我從
    三民路往民生東路的方向行駛，我被警察攔下來，警察說我
    開的很快，警察開一張罰單說我沒有繫安全帶，他說他從Ｉ
    ＫＥＡ跟我，我說我不是從ＩＫＥＡ那邊來的，他說不管這
    些，叫我在紅單簽名，我說我沒有違規不簽名，他說你十五
    天內等著去羅斯福路的裁決所繳這張紅單，我認為我有繫安
    全帶，我認為是警察看錯車。且警察那天有個勤務，路口有
    很多警察，當天下大雨，執勤的心情不好，所以就隨意攔一
    台車子下來。」云云。經查：受處分人在前開時、地駕駛前
    揭自用小貨車未繫安全帶之違規事實，業據證人即舉發員警
    賴嘉賢於本院九十四年十月二十五日調查時，以具結擔保其
    供述之真實性，證稱：「（問：本件取締的過程、原因為何
    ？）答：當時我站在民權東路及三民路口，看到異議人開的
    車子，沒有繫安全帶，我就騎著機車跟在他的後面，等到了
    民生東路及三民路口的時候，異議人的車子左轉，在等紅燈
    ，我就騎著警用機車到駕駛座的左邊，告訴他沒有繫安全帶
    ，請異議人靠邊停車，並告訴他沒有繫安全帶，我還當場跟
    他說我從民權東路三民路口就看到異議人沒有繫安全帶，一
    直跟他到民生東路三民路口，我攔他的時候，當時他也是沒
    有繫安全帶。開單以後異議人問我可不可以不簽，我說可以
    ，並告訴他十五天以內自己到裁決所繳這張罰單。（問：當
    時你開罰單給異議人的時候，除了說可不可以不簽罰單之外
    ，有無跟你當場反應，他沒有違規，沒繫安全帶？）答：沒
    有。（問：異議人質疑你看錯車，你在跟著他的時候，是緊
    跟在後面，還是有隔幾部車或者有無異議人的車子曾經離開
    你的視線？）答：都沒有，我是緊跟在他的後面。」（本院
    當日筆錄參照）。按證人賴嘉賢乃為原處分機關所認定受處
    分人有前開違規行為之原證人，其並到庭在本院法官面前以
    言詞供述受處分人有前開違規事實，本院由其上開供述已得
    有受處分人確有上開違規行為之心證，且於本件卷存證據資
    料內並無任何積極證據足以證明證人上開供述係屬虛偽，亦
    無有足以令人顯信證人賴嘉賢其供述為不可採之品性證據或
    前科證據存在，本院自不得僅以證人賴嘉賢為本件開單告發
    受處分人之員警而全盤抹煞其所具有之原證人資格。受處分
    人甲○○雖以前詞置辯，惟查：本院於前揭期日調查時，證
    人已針對原處分人行車之位置及當天之狀況明白確認，受處
    分人雖辯稱開單員警有可能錯看車輛致有違誤，惟證人賴嘉
    賢已證述明確當天確實看清楚受處分人之車號及受處分人違
    規之情況，是受處分人甲○○前開所辯，顯不足採。此外，
    受處分人甲○○對前開證人之供述並無法舉出或請本院調查
    任何對其有利之證據資料，以使本院對證人所供述受處分人
    甲○○違規之事實產生任何合理之懷疑，且交通警察掣單舉
    發違反道路交通管理處罰條例所列之違規事實，本質上為行
    政處分，係公務員基於職務上之權力，依法就特定之具體事
    件所為之具公法上效果之單方面行政行為，基於公務員為公
    法上行為具有公信力之原則，該行政行為當可被推定為真正
    ，其據以依法處分之事實認定亦為正確無誤。從而，受處分
    人前開所辯，尚難採信。本件事證已臻明確，受處分人之上
    揭違規行為堪以認定。
四、綜上所述，受處分人確有在前揭時、地駕駛上開自用小貨車
    未繫安全帶之違規行為。從而，原處分機關依前開道路交通
    管理處罰條例第三十一條第一項之規定，裁處受處分人罰鍰
    一千五百元，核無違誤，本件異議為無理由，應予駁回。
五、據上論斷，應依道路交通案件處理辦法第十九條，裁定如主
    文。
中　　華　　民　　國　　94　　年　　10　　月　　31　　日
　　　　　　　　　刑事第九庭法　官　葉珊谷
以上正本證明與原本無異。
如不服本裁定，應於送達後5日內，向本院提出抗告狀。
　　　　　　　　　　　　    書記官　顏淑華
中　　華　　民　　國　　94　　年　　10　　月　　31　　日
